【裁判字號】    98,中簡上,208
【裁判日期】    980326
【裁判案由】    家庭暴力防治法
【裁判全文】
臺灣臺中地方法院刑事判決           98年度中簡上字第208號
上  訴  人
即被    告  丙○○
上列上訴人即被告因違反家庭暴力防治法案件，不服本院臺中簡
易庭98年度中簡字第44號中華民國98年1月10日第一審簡易判決
（聲請案號：臺灣臺中地方法院檢察署97年度偵字第25839號）
，提起上訴，本院管轄之第二審合議庭判決如下：
    主  文
上訴駁回。
    犯罪事實及理由
一、本案經本院審理結果，認原第一審簡易判決認事用法及量刑
    均無不當，應予維持，除下列理由外，並引用如附件第一審
    簡易判決書（含臺灣臺中地方法院檢察署檢察官簡易判決處
    刑聲請書）記載之犯罪事實、證據、理由及應適用之法條。
二、本件上訴人即被告（下稱被告）上訴意旨雖略以：其對於97
    年度暫家護字第737號民事暫時保護令已依法提起抗告，其
    主觀上並無違反家庭暴力防治法之犯意；又於案發當日，其
    在臺中港路二段係下車買飲料，但發現該段27號之4涉嫌經
    營色情卡拉OK，乃於該騎樓下確認地點，並於97年11月5日
    以電子信箱向市長信箱投訴，有臺中市政府警察局函覆可證
    ，當日其主要是要去檢舉不法，並非有意要騷擾伊前妻（即
    告訴人甲○○），此外，並無其他積極證據足證其有何違反
    保護令之犯行，依法應為其無罪之判決云云。惟查：(一)、按
    「暫時保護令、緊急保護令自核發時起生效，於聲請人撤回
    通常保護令之聲請、法院審理終結核發通常保護令或駁回聲
    請時失其效力。」，家庭暴力防治法第16條第4項定有明文
    ，本件被告曾因對告訴人即其前妻甲○○實施家庭暴力行為
    ，經本院於97年10月13日核發97年度暫家護字第737號民事
    暫時保護令，而於97年11月3日案發時間（本院於98年3月17
    日核發98年度家護字第164號民事通常保護令），斯時該民
    事暫時保護令尚在有效期間內。又民事訴訟法第491條第1項
    明定「抗告，除別有特別規定外，無停止執行之效力」，此
    規定亦為家庭暴力防治法第20條所準用。是被告雖曾對該民
    事暫時保護令提起抗告（經本院於97年12月5日以97年度暫
    家護抗字第63號駁回抗告），仍無停止上開本院97年度暫家
    護字第737號民事暫時保護令之效力，被告辯稱其已依法提
    起抗告，主觀上無違反家庭暴力防治法之犯意云云，自無可
    採。(二)、又按家庭暴力防治法所謂之騷擾者，指任何打擾、
    警告、嘲弄或辱罵他人之言語、動作或製造使人生畏怖情境
    之行為，此為家庭暴力防治法第2條第3款所明定。查本件證
    人即告訴人甲○○於本院審理時具結證稱：97年11月3日伊
    看到被告從伊店前的騎樓那邊走過去，伊看到以後就不敢進
    到店裡面，直到晚上伊才進到店裡面看監視錄影帶，伊從錄
    影帶看到被告從伊店面過去又走回來，一直在看著伊的店面
    ，被告在伊店面出現的目的，是為了要讓伊沒辦法做，因為
    被告有講過只要伊開店面，要讓伊做不下去，被告當日在伊
    店面前的行為，讓其很不舒服，感覺受到侵犯，也會害怕等
    語（見本院卷第22頁以下）。而被告當日在告訴人即其前妻
    之店面前，往前步行之同時，視線係向告訴人之店內張望，
    復於步行至隔壁店門前旋即回頭，再度步行經過告訴人之店
    門時，視線仍向告訴人之店內張望等情，亦有告訴人提出之
    監視錄影光碟一張、監視錄影翻拍照片3張、檢察官勘驗筆
    錄一份在卷可稽，核其內容與證人即告訴人上開證述相符。
    此外，被告於本院審理時亦自陳：其約於97年10月底，經他
    人告知案發地點為告訴人即其前妻要開店之店面，其曾經在
    10月底11月初時經過該店面，有看到燈亮著，但其並不清楚
    告訴人即其前妻有無在營業，其係透過其叔叔告知，才得知
    告訴人即其前妻在該址有營業，當日其是為了要去看地址而
    到案發地點，當日該處之店招還沒有上去，但銅製的店名已
    經在外牆上面，店名是新的或舊的伊不清楚，其是根據店名
    找到地點，當時其不知道該址是不是告訴人即其前妻承租的
    房子，但知道是告訴人即其前妻要和她的男友在該址營業，
    其曾經跟告訴人即其前妻講如果要開店我們自己開，這件其
    會去檢舉是因為該店是她男友出錢要開店，其不贊成所以才
    會去檢舉等語（見本院卷第24頁以下）。是基上可知，被告
    辯稱於案發當日，其在臺中港路二段係下車買飲料，但發現
    該段27號之4涉嫌經營色情卡拉OK，乃於該騎樓下確認地點
    ，並於97年11月5日以電子信箱向市長信箱投訴，當日其主
    要是要去檢舉不法，並非有意要騷擾其前妻云云，顯與上開
    事證不符，自無足採。本件被告係因其主觀上不滿告訴人即
    其前妻受男友資助準備開店，而為加以阻撓，乃在不確定該
    店地址有無營業，更不知該店是否有違法營業之事實，即託
    言舉發不法，特意至該店前來回徘徊，而該店面係告訴人準
    備營業之處所，被告當知其在該店前徘徊察看，可輕易撞見
    告訴人或為告訴人所知悉，其舉動亦會造成告訴人心理上不
    安，此均為被告所明知，被告竟猶執意為之，其舉措自屬足
    以造成使告訴人即其前妻心生畏怖情境之行為，此由證人即
    告訴人甲○○於本院審理時結證被告之行為讓伊很不舒服，
    感覺受到侵犯，也會害怕等語可以佐證，是被告之行為顯已
    構成家庭暴力防治法所稱之「騷擾」無疑，被告辯稱其係要
    檢舉不法，並非有意要騷擾伊告訴人即其前妻云云，當屬卸
    責之詞，要無可採，其所為檢舉之事，更乃事後彌縫之舉，
    亦難為其有利之認定。由此足見被告確有如聲請簡易判決處
    刑書所載之犯罪事實，本件事證明確，自應依法論科。
三、查原審以被告罪證明確，判處被告拘役30日，如易科罰金，
    以新台幣一千元折算一日，核其認事用法及量刑，均無違法
    及不當之處，自應予維持。被告上訴理由所持上訴意旨，並
    無理由據以對原審撤銷改判，自應予駁回。
四、據上論斷，應依刑事訴訟法第455條之1第1項、第3項、第37
    3 條、第368條，判決如主文。
本件經檢察官乙○○到庭執行職務
中    華    民    國    98    年    3     月    26    日
                  刑事第十七庭  審判長法  官   高文崇
                                      法  官   林世民
                                      法  官   洪堯讚
以上正本證明與原本無異
本件不得上訴。
                                      書記官   沈慧玲
中    華    民    國    98    年    3     月    26    日
附錄本件論罪科刑法條
家庭暴力防治法第61條
違反法院依第 14 條第 1 項、第 16 條第 3 項所為之下列裁定
者，為本法所稱違反保護令罪，處3年以下有期徒刑、拘役或科
或併科新臺幣10萬元以下罰金：
一、禁止實施家庭暴力。
二、禁止騷擾、接觸、跟蹤、通話、通信或其他非必要之聯絡行
為。
三、遷出住居所。
四、遠離住居所、工作場所、學校或其他特定場所。
五、完成加害人處遇計畫。
附件：


司法院資訊處製作；財團法人民間司法改革基金會備份。
